【裁判字號】    96,上重更(一),70
【裁判日期】    970229
【裁判案由】    毒品危害防制條例
【裁判全文】
臺灣高等法院刑事判決            96年度上重更(一)字第70號
    上  訴  人
    即  被  告  己○○
    指定辯護人  李宏文  律師
上列上訴人因違犯毒品危害防制條例案件，不服臺灣板橋地方法
院93年度重訴字第28號，中華民國94年8月15日第一審判決（起
訴案號：臺灣板橋地方法院檢察署93年度偵字第10906號），提
起上訴，經最高法院發回更審（96年度台上字第6218號）判決如
下：
    主      文
原判決撤銷。
己○○共同連續販賣第一級毒品，累犯，處有期徒刑拾貳年。
扣案如附表編號一、二毒品，均沒收銷燬；編號十四至二三、二
五器物，均沒收。
所得財物新台幣壹萬肆仟元沒收；如全部或一部不能沒收，以其
財產抵償。
    事      實
壹、己○○（綽號奧迪）於民國82年間，因肅清煙毒條例案件，
    經臺灣臺北地方法院於82年4月29日，以82年度訴字第721號
    判處有期徒刑3年6月確定，88年1月7日縮刑期滿執行完畢。
    89 年間，因過失傷害案件，經本院於90年2月13日，以89年
    度交易字第456號判處有期徒刑4月確定，同年12月1日執行
    完畢。
貳、己○○與乙○○（已經原審94年度重訴緝字第4號，判處有
    期徒刑9年6月確定）、丁○○（綽號和尚，另案審理中）及
    戊○○（綽號眼鏡、小胖，已經原審以93年度重訴字第9號
    ，判處有期徒刑9年6月，最高法院駁回上訴確定）均明知海
    洛因、安非他命各為毒品危害防制條例第2條第2項第1、2
    款規範的第一、二級毒品，不得運輸、販賣、持有、施用，
    竟共同基於意圖販賣第一級毒品海洛因、第二級毒品安非他
    命而營利的概括犯意，自91年12月間起至92年10月23日為警
    查獲時止，由己○○、乙○○給付丁○○、戊○○每日約新
    臺幣（下同）1000元花用作為報酬，分由己○○、乙○○負
    責販入海洛因、安非他命，而以乙○○承租的臺北縣中和市
    ○○路683號3樓之1為相關聯絡及放置、分裝毒品的處所，
    並使用行動電話與買主聯絡妥適後，由乙○○負責毒品分裝
    ，以每次1包同時內含數小包海洛因、安非他命的方式，由
    丁○○負責將海洛因、安非他命送交買主；戊○○則依海洛
    因1小包（約0.3公克）、安非他命1小包（約0.4公克），分
    別為0000-0000元，及1000元的代價向買主收取價金，而在
    台北縣等地賣予甲○○、丙○○、「蝌蚪」、「阿肥」及「
    阿華」等不詳姓名之人十餘次，得財約14000元。
參、經警於92年10月23日22時55分許，在上述乙○○承租處查獲
    ，並分別自乙○○、丁○○、戊○○房間以渠等身上扣得如
    附表所示之物。
    理      由
壹、被告及辯護人對於卷證的證據能力均表示無意見。
貳、上訴人即被告己○○矢口否認上述犯行，辯稱：因有施用海
    洛因的習慣，所以乙○○、戊○○及丁○○等人就邀約一同
    出資購買海洛因共同施用。由乙○○出面買海洛因，不知是
    向誰買，每次出資1至3千元不等，共約有4、5次。其中1次
    因乙○○等人買回來的海洛因不能施用，而向乙○○等人抱
    怨，並要求退錢，致生不愉快，致遭挾怨誣指，其實並無販
    賣毒品情事；並且也只有在乙○○住處施用海洛因，並未居
    住於該處，也不知乙○○等人有無販賣毒品；扣案物品，從
    未見過，並非被告所有等語。
參、對於被告辯解的認定：
一、上述犯罪事實，已經證人戊○○、丁○○分別於警詢、偵查
    及原審；共同被告戊○○、丁○○及乙○○分別於警詢、偵
    查及原審訊問坦白承認。
二、證人的陳述有部分前後不符，或間有歧異時，究竟何者可採
    ，法院得本於自由心證予以斟酌，並非一有不符或矛盾，即
    認陳述全部均不可採信；尤其關於行為手段及結果等細節方
    面，證人的證言，有時也有渲染的可能；但基本事實的陳述
    ，若與真實性無礙，仍得採信，最高法院74年台上1599號判
    決參照。
    證人即共同被告丁○○雖於94年1月27日原審審判期日翻異
    ，改稱：查獲當時身上的1千元是向同案被告乙○○所借，
    並不是己○○所給，之前警訊、偵查中所言是依乙○○的交
    代把責任推給己○○；扣案物也是乙○○交代供稱是己○○
    的，並沒有幫己○○販賣毒品等語（原審卷0000-000頁）
    。但證人丁○○於偵訊（偵19538卷193-195頁）、審理（原
    審卷一50至51、卷二48-49頁）均明白供陳：「當天扣得的
    安非他命等毒品是己○○的。幫己○○、乙○○運送毒品，
    包括海洛因與安非他命，代價是1天1千元，身上所查獲的1
    千元即是己○○所支付。」等語。
    且關於實際主持毒品販賣之人，證人丁○○歷次陳述均將被
    告己○○與乙○○並列，並無企圖僅是為了脫免乙○○1人
    的刑責，而將販賣毒品的責任推往被告己○○單一人的情事
    。
    況且共同被告乙○○自警詢起始，歷經偵查、審理程序（含
    羈押庭、準備程序庭），一致自白自己與被告己○○共同經
    營販賣毒品、販賣毒品的模式是購買者打電話進來，由戊○○、丁○○出去跑腿送貨等情（詳參後述通聯紀錄的剖析）
    。
    乙○○既已自白，也無如被告丁○○所稱，當初的供述是為
    替乙○○脫罪，才一律推給己○○的情形。
    共同被告丁○○於原審94年1月27日審理期日所為證言，諸
    多反覆，可信性值得懷疑，再參酌丁○○因自始受雇於己○○，之前己○○並未到案，內心應無任何供述壓力存在，而
    作出自由性的陳述，供述本身有較高的可信性，且其先前供
    述與同案被告乙○○、戊○○於警詢、偵查及審理時的供述
    大致相同。丁○○自身也因此而受有期徒刑9年的宣告，其
    原始陳述應無刻意誣陷被告己○○而為供述的可能，自較可
    採信。
三、依附件監聽己○○（奧迪）與乙○○（曉菁）、戊○○（小
    胖）、丁○○（和尚），共同使用的0000000000、00000000
    00、0000000000、0000000000、0000000000等行動電話通聯
    紀錄，足證被告己○○並直接參與販毒予「蝌蚪」、「阿肥
    」、「阿華」等年籍不詳成年人的分工犯行。
    被告己○○辯稱遭挾怨誣指，並未販賣毒品，且只是到乙○○住處施用海洛因，並未居住該處，也不知乙○○等人有無
    販賣毒品，扣案物品也未見過等辯解，不可採信。
四、警方於92年10月23日22時55分許，在同案共同被告乙○○承
    租，位於臺北縣中和市○○路683號3樓之1租屋處，查獲如
    附表所示毒品，分經鑑驗結果各為第一級毒品海洛因、第二
    級毒品安非他命，有法務部調查局92年12月5日調科壹字第
    060007678號鑑定通知書、臺北市政府警察局鑑驗報告單可
    憑。
五、販賣毒品罪，行為人明知其為毒品，意圖販賣營利，而將毒
    品購入或賣出，有一於此，其犯罪即屬完成，無須二者兼備
    ，此與意圖販賣而持有毒品罪，須行為人以意圖販賣營利以
    外的原因而持有毒品，其後才起意營利販賣（例如因為他人
    的贈與或寄藏而持有，嗣後起意販賣），並不相同。
    所謂販賣毒品，並不以販入之後，再行賣出為必要條件，只
    要以營利為目的，將毒品購入或賣出，有一於此，其犯行就
    已經完成。故不論販入或賣出的行為，皆屬販賣行為的一部
    分，最高法院88年度臺上字第2398號、90年度臺上字第1204
    號、91年度臺上字第1143號判決意旨參照。
    販賣毒品（第一級毒品海洛因、第二級毒品安非他命或其他
    管制毒品）行為，並無公定價格，隨毒品市場浮動，且非公
    然交易，又可任意分裝增減重量、分量，每次買賣價格也有
    程度差異，隨供需雙方資力關係或需求貨源以及政府查緝毒
    品的態度，為風險評估而有不同價格標準；但行為人為圖利
    益而非法販賣的行為，則無二致。
    被告等販毒的對象之一，即購買毒品的甲○○供稱是以2 千
    元或3千元價格購買海洛因1包約0.3公克，買過2、3次；另
    一購毒者丙○○，也供稱以1千元或2千元不等的價錢購買1
    小包海洛因（重量不詳），約10次左右等語（92年10月24
    日警詢筆錄）；同案被告戊○○供陳：於查獲前2個月開始
    ，大概收過10來次錢（原審卷第49頁）；丁○○也供稱：送
    毒期間約2個月，10幾次等語（原審第51頁）。
    可認被告有圖得利潤與營利意圖，但各該籠統概括性供述，
    參酌其他事證，雖足以認定被告共同販賣毒品，但難以確定
    販賣毒品所得財物數額、次數，且公訴意旨並未舉證被告己○○販賣毒品予甲○○、丙○○及「蝌蚪」、「阿肥」、「
    阿華」等姓名不詳成年人的次數、販賣所得數額。
    被告就毒品販入及販出價格堅不吐實否認犯罪，致無法明確
    得知其從中賺取的差價或販賣的實際次數，但仍無礙於被告
    圖得利益而販賣的事實認定。
肆、事證積極明確，被告己○○確有共同販賣第一級毒品海洛因
    、第二級毒品安非他命的犯行。
伍、毒品危害防制條例於92年7月9日修正公布全文，並於被告行
    為後的93年1月9日施行生效，毒品危害防制條例第4條關於
    販賣第1級、第2級毒品的刑罰規定，不論條次、犯罪構成要
    件、法定刑度均未變更；同法第18條第1項前段關於沒收銷
    燬查獲毒品的規定，修正為查獲的第1、2級毒品沒收銷燬，
    比較新舊法結果，修正後的新法於被告並無利與不利可言。
    依刑法第2條第1項規定，應適用裁判時的新法即修正後的毒
    品危害防制條例處罰。
陸、撤銷改判的理由
一、撤銷原判決的理由
（一）原判決事實欄記載被告與共犯乙○○、丁○○及戊○○共
      同販賣第一、二級毒品予甲○○、丙○○及「其他姓名年
      籍不詳成年人等多人」等情，但理由欄並未明確說明憑以
      認定被告共同販賣海洛因及安非他命給「其他姓名年籍不
      詳成年人等多人」的證據及認定的理由。
（二）原判決依修正前刑法第56條規定，認定被告共同連續多次
      販賣第一、二級毒品，但關於販賣毒品的次數、價錢，於
      事實及理由欄未予記載、說明。
（三）刑法第55條想像競合犯，須一行為同時觸犯數罪名，才能
      成立。原判決理由欄雖說明被告以一行為同時觸犯販賣第
      一級毒品罪及販賣第二級毒品罪，為異種想像競合犯；但
      事實欄並未記載被告是同時販賣第一、二級毒品予同一人
      。
二、自為判決的論罪科刑理由
（一）被告己○○所為，違犯毒品危害防制條例第4條第1項、第
      2項，販賣第一、二級毒品罪。
（二）被告己○○與同案共同被告乙○○、戊○○及丁○○間，
      就所犯具有犯意聯絡、行為分擔，修正後刑法第28條對於
      實行犯行的正犯即被告等，並無利與不利可言，均應依現
      行法，論以共同正犯。
（三）被告持有毒品的行為為販賣毒品的當然手段，不另論罪。
（四）被告己○○多次販賣海洛因、安非他命犯行，時間緊接，
      手段方式、所犯犯罪構成要件同，經依刑法第2條第1項比
      較新舊法，應依修正前刑法第56條規定論以連續犯，並加
      重刑罰。
（五）被告己○○曾經事實欄壹所述有期徒刑執行完畢，有本院
      被告前案紀錄表可憑，5年內故意再犯有期徒刑以上的本
      罪，為累犯，依刑法第47條規定，遞加重刑罰。
（六）被告以一行為同時觸犯前述二罪名，為異種想像競合犯，
      依刑法第55條規定，應從重罪販賣第一級毒品罪處斷。
      公訴人雖認被告己○○涉犯上述販賣第一、二級毒品罪，
      犯意不同、行為有異，應分別處罰；但共同被告丁○○、
      戊○○均一致明確供述：「送貨都只送1包，1包內有幾小
      包，含有幾種毒品，並不知道；只知道是毒品，但不知道
      是什麼毒品。」等語（丁○○原審93年重訴字第9號93年8
      月5日審判筆錄、戊○○原審94年5月5日審判筆錄）。
      無從確知被告己○○所為販賣毒品行為有何得以單獨割裂
      而認觸犯數罪的依據，公訴意旨也未舉證己○○所為是出
      於分別販賣第一、二級毒品的犯意，也無相關數罪的證據
      可供調查。無從認定被告己○○所為是基於不同的犯意、
      實行不同的行為。
（七）扣案毒品海洛因（驗餘淨重70.24克）、安非他命（毛重
      87.28克），與重大毒品案件重量動輒數百上千公克相較
      ，衡酌其情節並非重大，即使宣告法定最低刑度無期徒刑
      ，猶嫌過重，情輕法重，依刑法第59條、第71條第1項規
      定酌予先加後減減輕刑罰。
（九）審酌販賣毒品行為屬於煙毒禍害根源，貨源不斷流毒所及
      有多數人生命身體與社會、國家法益受侵害，非個人一己
      生命、身體法益侵害可比，被告己○○販賣毒品圖利的動
      機、手段、方式，暨戕害國民身心健康、危害社會程度、
      犯後態度等一切情狀，量處如主文所示刑罰。
（十）扣案如附表編號1、2的第一級毒品海洛因、第二級毒品安
      非他命，屬違禁品，應依毒品危害防制條例第18條第1項
      前段規定，沒收銷燬。
      編號14至21各為共同被告所有，供犯罪所用；編號22帳冊
      5本，為販賣記事所用；編號23監視器1組，為避免警方查
      緝而裝設，均為共同被告所有，供犯罪所用；編號25行動
      電話，各為被告丁○○、戊○○及乙○○所有，供販賣毒
      品聯絡使用，已據丁○○供承，應各依毒品危害防制條例
      第19條第1項前段規定沒收。
      條例第19條第1項規定，雖採義務沒收的立法例；但僅以
      販賣毒品所得財物為限。公訴人所指被告與共同正犯等販
      賣毒品的對象甲○○供稱是以2千元或3千元的價格，購買
      海洛因1包約0.3公克，買過2、3次等情；而另一購毒者丙○○，供稱以1千元或2千元不等價格購買1小包海洛因（
      重量不詳），約10次左右等語（92年10月24日警詢筆錄）
      。此等籠統概括性的供述，參酌其他事證，雖足以認定被
      告共同販賣毒品犯行；但仍難據為確定販賣毒品所得財物
      數額的依據。因公訴意旨並未舉證被告己○○販賣毒品所
      得財物的數額，故就卷證採最有利於被告的所得財物數額
      認定：2000元2次、1000元10次，共計14000元，應為沒收
      暨以財產抵償的宣告。
      至於編號3至13、26至29等物，為施用毒品所用物品，已
      經丁○○供承，應於各該被告施用毒品案件宣告沒收。編
      號24、30、31等扣案金錢，並無事證足認是供本案犯罪或
      預備供犯罪所用或販毒所得財物，不另宣告沒收。
捌、適用法律
一、刑事訴訟法第369條第1項前段、第364條、第299條第1項前
    段。
二、毒品危害防制條例第4條第1項、第18條第1項前段、第19條
    第1項。
三、刑法第11條前段、第2條第1項、第28條、第55條、第47條、
    第59條；修正前第56條。
本案經檢察官許仲瑩到庭執行職務。
中    華    民    國    97    年     2    月    29    日
                  刑事第六庭  審判長法  官  林堭儀
                                    法  官  陳玉雲
                                    法  官  郭豫珍
以上正本證明與原本無異。
如不服本判決，應於收受送達後十日內向本院提出上訴書狀，其
未敘述上訴之理由者並得於提起上訴後十日內向本院補提理由書
（均須按他造當事人之人數附繕本）。
                                    書記官  胡勤義
中    華    民    國    97    年    3     月    3     日
附錄：本案論罪科刑法條全文
毒品危害防制條例第4條
製造、運輸、販賣第一級毒品者，處死刑或無期徒刑；處無期徒
刑者，得併科新臺幣 1 千萬元以下罰金。
製造、運輸、販賣第二級毒品者，處無期徒刑或 7 年以上有期徒
刑，得併科新臺幣 7 百萬元以下罰金。
製造、運輸、販賣第三級毒品者，處 5 年以上有期徒刑，得併科
新臺幣 5 百萬元以下罰金。
製造、運輸、販賣第四級毒品者，處 3 年以上 10 年以下有期徒
刑，得併科新臺幣 3 百萬元以下罰金。
製造、運輸、販賣專供製造或施用毒品之器具者，處 1 年以上 7
年以下有期徒刑，得併科新臺幣 1 百萬元以下罰金。
前五項之未遂犯罰之。
附件
己○○（奧迪）與乙○○（曉菁）、戊○○（小胖）、丁○○（
和尚），共同使用的行動電話通聯紀錄：
一、92年9月8日至10日，0000000000號行動電話發話及受話（他
    字3146卷第61頁-63頁），其中綽號「蝌蚪」者於10點0分撥
    入，要向己○○拿一張（的毒品）（同上卷63頁）。
二、92年9月8日至10日，0000000000號行動電話發話及受話（同
    上卷第64-65頁），0點21分及20時37分均有己○○的使用交
    談紀錄。
三、92年9月8日至10日，0000000000號行動電話發話及受話（同
   上卷第66-69頁），12時4分、16時49分、16時54分、16時56
   分、17時17分、19時36分、1時55分均有己○○與戊○○的通
   話交談紀錄。
四、92年9月10日至12日，0000000000號行動電話發話及受話（
    同上卷第70-71頁），其中11時44分、11時01分己○○與「
    阿肥」、1時12分己○○與某女通話，顯示己○○直接參與
    販賣。
五、92年9月10日至12日，0000000000號行動電話發話及受話（
    同上卷第72-73頁），21時16分有其紀錄顯示通話。
六、92年9月10日至12日，000000 0000號行動電話發話及受話（
    同上卷第74-77頁）。
七、92年9月12日至9月15日，0000000000、0000000000號行動電
    話發話及受話（同上卷第78-80頁）。
八、92年9月15日至9月17日，0000000000號行動電話發話及受話
   （同上卷第81-86頁），12時02分（同上卷86頁）己○○與戊○○有直接談論原來應該拿軟的（海洛因）拿錯硬的（安非
   他命）給阿欽。
九、92年9月15日至9月17日，0000000000號行動電話發話及受話
    （同上卷第87-88頁）。
十、92年9月15日至9月17日（同上卷第89頁）、9月17日至19日
    （同上卷第90、92頁），0000000000號行動電話發話及受話
    ，其中12時46分：「小劉」只買2張，但向己○○要求多送
    一點（同上卷第89頁）。
十一、92年9月17日至19日，0000000000號行動電話發話及受話
      （同上卷第92、93頁）。
十二、92年9月17日至19日，0000000000號行動電話發話及受話
      （同上卷第94、95、100頁）。
十三、92年10月5日至6日，000000 0000號行動電話發話及受話
      （同上卷第102頁），其中17時27分「蝌蚪」直接向己○○約定要拿1張（指毒品）。
十四、92年10月3日至7日，0000000000號、00000000 00號行動
      電話發話及受話（同上卷第103、104頁），其中「阿華」
      在11時15分、11時37分，向己○○拿2張硬的（指安非他
      命）（同上卷第103頁）。
十五、92年10月1日至3日，0000000000號、0000000000號行動電
      話發話及受話（同上卷第105-107頁）。
十六、92年9月30日至10月3日，0000000000號行動電話發話及受
      話（同上卷第108至112頁），其中「阿華」於14時37分直
      接向己○○約定購買2,000元硬的（指安非他命）（同上
      卷第112 頁）。
十七、92年9月29日至30日，0000000000號、0000000000號行動
      電話發話及受話（同上卷第113頁）。
十八、92年9月29日至10月1日，0000000000號、0000000000號行
      動電話發話及受話（同上卷第114-116頁）。
十九、92年9月24日至9月26日，0000000000號、0000000000號行
      動電話發話及受話（同上卷第119-120頁）。9月19日至22
      日亦以同二支電話共同發話受話（同上卷第121-122頁）
      ，其中23時0分時，己○○電告戊○○「小范」要一張，
      誤聽成二張（同上卷第121頁）。
二十、92年10月11日至13日，0000000000號、0000000000號行動
      電話發話及受話（同上卷第123-125頁），10月9日至11日
      也以同上2支電話發話受話（同上卷第126-127頁）。
附表：
┌──┬─────────────┬─────┬────────────┐
│編號│扣案物品名稱、數量        │所有人    │     備          註     │
├──┼─────────────┼─────┼────────────┤
│ 一 │海洛因56包（驗後總        │乙○○    │法務部調查局92年12月5日 │
│    │淨重：70．24公克）        │          │調科壹字第060007678號鑑 │
│    │                          │          │定通知書（偵19538卷118頁│
│    │                          │          │）                      │
├──┼─────────────┼─────┼────────────┤
│ 二 │安非他命70包（毛重        │乙○○    │臺北市政府警察局刑事警察│
│    │87．28公克）              │          │大隊查獲涉嫌毒品危害防制│
│    │                          │          │條例毒品初步鑑驗報告單（│
│    │                          │          │同上偵卷81頁）          │
├──┼─────────────┼─────┼────────────┤
│ 三 │已使用的針筒37支          │乙○○    │                        │
├──┼─────────────┼─────┼────────────┤
│ 四 │海洛因殘渣袋61個          │乙○○    │                        │
├──┼─────────────┼─────┼────────────┤
│ 五 │安非他命殘渣袋13個        │乙○○    │                        │
├──┼─────────────┼─────┼────────────┤
│ 六 │液體海洛因28包            │乙○○    │                        │
├──┼─────────────┼─────┼────────────┤
│ 七 │海洛因空瓶3個             │乙○○    │                        │
├──┼─────────────┼─────┼────────────┤
│ 八 │安非他命玻璃管8支         │乙○○    │                        │
├──┼─────────────┼─────┼────────────┤
│ 九 │安非他命玻璃球5個         │乙○○    │                        │
├──┼─────────────┼─────┼────────────┤
│ 十 │安非他命施用器1組         │乙○○    │                        │
├──┼─────────────┼─────┼────────────┤
│十一│安非他命鏟管6支           │乙○○    │                        │
├──┼─────────────┼─────┼────────────┤
│十二│含殘渣海洛因鏟管7支       │乙○○    │                        │
├──┼─────────────┼─────┼────────────┤
│十三│含殘渣之裝海洛因用        │乙○○    │                        │
│    │奶嘴斗1個                 │          │                        │
├──┼─────────────┼─────┼────────────┤
│十四│藥品研磨器1組             │乙○○    │                        │
├──┼─────────────┼─────┼────────────┤
│十五│海洛因攪拌杯1個           │乙○○    │                        │
├──┼─────────────┼─────┼────────────┤
│十六│葡萄糖半瓶                │乙○○    │                        │
├──┼─────────────┼─────┼────────────┤
│十七│毒品過濾器1個             │乙○○    │                        │
├──┼─────────────┼─────┼────────────┤
│十八│未使用的針筒57支          │乙○○    │                        │
├──┼─────────────┼─────┼────────────┤
│十九│未使用的分裝袋120個       │乙○○    │                        │
├──┼─────────────┼─────┼────────────┤
│二十│電子磅秤3個               │乙○○    │                        │
├──┼─────────────┼─────┼────────────┤
│二一│未使用之分裝袋1批         │乙○○    │                        │
├──┼─────────────┼─────┼────────────┤
│二二│帳冊5本                   │乙○○    │                        │
├──┼─────────────┼─────┼────────────┤
│二三│監視器1組                 │乙○○    │含鏡頭2個、切換器1個、麥│
│   │                          │          │克風1個、線路1組及螢幕  │
├──┼─────────────┼─────┼────────────┤
│二四│新臺幣5,400元             │乙○○    │                        │
├──┼─────────────┼─────┼────────────┤
│二五│行動電話5支               │乙○○、廖│門號：0000000000、093893│
│    │                          │秉誠、陳建│3725為丁○○所有；門號：│
│    │                          │宇        │0000000000、0000000000為│
│    │                          │          │戊○○所有；其餘為乙○○│
│    │                          │          │所有。（丁○○92年10月24│
│    │                          │          │日警詢筆錄；偵19538卷53 │
│    │                          │          │頁）                    │
├──┼─────────────┼─────┼────────────┤
│二六│安非他命2 包（毛重1.3 公克│戊○○、陳│臺北市政府警察局刑事警察│
│    │）                        │建宇      │大隊查獲涉嫌毒品危害防制│
│    │                          │          │條例毒品初步鑑驗報告單（│
│    │                          │          │偵19875卷81頁）；92年保 │
│    │                          │          │字第6878號扣押物品清單（│
│    │                          │          │同上偵卷104頁）         │
├──┼─────────────┼─────┼────────────┤
│二七│液體安非他命1個           │丁○○    │92年保字第6878號扣押物品│
│    │                          │          │清單（同上）            │
├──┼─────────────┼─────┼────────────┤
│二八│安非他命施用器1組         │丁○○    │同上                    │
├──┼─────────────┼─────┼────────────┤
│二九│施用安非他命的玻璃球管4支 │戊○○、陳│同上                    │
│    │                          │建宇      │                        │
├──┼─────────────┼─────┼────────────┤
│三十│新臺幣1000元              │丁○○    │                        │
├──┼─────────────┼─────┼────────────┤
│三一│新臺幣1900元              │戊○○    │                        │
└──┴─────────────┴─────┴────────────┘


司法院資訊處製作；財團法人民間司法改革基金會備份。
